臺灣南投地方法院刑事裁定
110年度撤緩字第40號
聲  請  人  臺灣南投地方檢察署檢察官
受  刑  人  陳柏成



上列聲請人因受刑人強制猥褻案件，聲請撤銷緩刑之宣告（110 
年度執聲字第308號），本院裁定如下：
    主  文
甲○○之緩刑宣告撤銷。
    理  由
一、聲請意旨略稱：受刑人甲○○因強制猥褻案件，經臺灣高等法
    院臺中分院於民國110年4月28日以110年度侵上訴字第3號（
    110年執缓字第69號）判處有期徒刑1年7月，緩刑3年，並應
    履行如附件調解筆錄所記載内容及於緩刑期内接受受理執行
    之地方檢察署所舉辦之法治教育5場次，緩刑期間付保護管
    束，於110年6月1日確定在案。本案被害人法定代理人BK000
    -A108071A（聲請書誤載為BK000-A108071）於110年10月8日
    具狀聲請撤銷受刑人緩刑。經查本案受刑人自110年5月15日
    起至今僅給付被害人新臺幣（下同）3000元，與調解筆錄所
    載「自110年5月15日起，至清償完畢為止，按月於每月15日
    前各給付6000元」差距甚大，且受刑人對日後如何還款亦未
    能提出具體計晝，難以預期其會履行完畢調解筆錄所記載内
    容。核該受刑人所為，已合於刑法第75條之1第1項第4款所
    定得撤銷緩刑宣告之原因，爰認原宣告之緩刑難收其預期效
    果，而有執行刑罰之必要，依刑事訴訟法第476條之規定聲
    請撤銷。
二、按緩刑之宣告應撤銷者，由受刑人所在地或其最後住所地之
    地方法院檢察官聲請該法院裁定之，刑事訴訟法第476條定
    有明文。次按緩刑之宣告，得斟酌情形，命犯罪行為人向被
    害人支付相當數額之財產或非財產上之損害賠償，又受緩刑
    之宣告，違反刑法第74條第2項第1至8款所定負擔情節重大
    ，足認原宣告之緩刑難收預期效果，而有執行刑罰之必要者
    ，得撤銷其宣告，同法第74條第2項第3款、第75條之1第1項
    第4款定有明文。次按緩刑制度設計之本旨，在鼓勵惡性較
    輕微之犯罪行為人或偶發犯、初犯得適時改過，以促其遷善
    ，復歸社會正途，其以附條件方式為之，係基於個別預防與
    分配正義之目的，使犯罪行為人得以自新並適度填補犯罪所
    生損害，然經宣告緩刑後，若有具體事證足認其並不因此有
    改過遷善之意，即不宜給予緩刑寬典，因而設有撤銷緩刑宣
    告之制度。上揭條文所定之「情節重大」要件，應考量受刑
    人是否自始真心願意接受緩刑所附條件，或於緩刑期間是否
    顯有履行條件可能而隱匿或處分其財產、故意不履行、無正
    當事由拒絕履行，並衡酌受刑人未履行條件與告訴人所受損
    害之具體情況，以資判斷原緩刑宣告是否已難收預期效果，
    而有撤銷並執行刑罰之必要。
三、經查，本件受刑人住所地設於南投縣○○鄉○○村○○巷00○0號，
    有戶役政連結作業系統個人基本資料在卷可查，是本院自有
    管轄權，合先敘明。
  ㈠查受刑人因強制猥褻案件，經本院以109年度侵訴字第7號判
    決判處有期徒刑1年7月，經受刑人上訴，由臺灣高等法院臺
    中分院以110年度侵上訴字第3號判決上訴駁回，緩刑3年，
    並應履行如附件調解筆錄所記載内容，給付告訴人BK000-A1
    08071暨其法定代理人BK000-A108071A合計15萬元（給付方
    法：自110年5月15日起，至清償完畢為止，按月於每月15日
    前各給付6,000元，共25期，如一期不履行視為全部到期。
    ）及於緩刑期内接受受理執行之地方檢察署所舉辦之法治教
    育5場次，緩刑期間付保護管束，並於110年6月1日確定在案
    等情，有上開判決書、臺灣高等法院臺中分院110年4月12日
    調解筆錄及臺灣高等法院被告前案紀錄表各1份在卷可稽。
　㈡又該案判決確定後，受刑人遲至110年9月29日始匯款3,000元
    至調解內容指定之帳戶，嗣經南投地檢署檢察官於同年10月
    29日傳喚受刑人到庭，受刑人稱伊因經濟困難，只有匯款一
    次，金額3,000元，之後伊只要有錢就會匯款等語，嗣經本
    院書記官於111年2月21日電詢受刑人，受刑人表示總共約匯
    款一萬元等語，並於111年2月22日陳報兆豐國際商業銀行新
    臺幣存摺類存款存款憑條副本聯（下稱匯款證明）2張（分
    別為受刑人前開110年9月29日匯款之3,000元及於110年11月
    15日匯款之2,000元，與所述共匯款10,000元不符），另本
    院於111年2月21日電詢告訴人確認受刑人匯款金額，然均無
    人接聽等情，有南投地檢署110年10月29日執行筆錄、本院
    電話紀錄表、匯款證明2張在卷可佐，足見受刑人未遵照緩
    刑宣告所附條件履行，已違反刑法第74條第2項第3款所定負
    擔甚明。
　㈢本院審酌原判決緩刑所附之負擔，內容係依據受刑人與告訴
    人所成立之調解筆錄而定，則該內容本應係受刑人衡量其個
    人資力後所為可給付金額之承諾，而原判決既考量受刑人業
    與告訴人達成調解，方為附條件緩刑之宣告，則受刑人自應
    依原判決所定負擔遵期履行，惟受刑人受前開緩刑宣告後，
    卻恣意不依條件履行，姑不論受刑人所提出之匯款證明與其
    所述共已匯款10,000元不符，縱依其所述認定其共已匯款10
    ,000元賠償告訴人，然亦與其本應履行之內容差距甚大，且
    受刑人未曾遵期給付，復未提出有何無法履行負擔之說明及
    將來如何履行之計畫，實無從期待受刑人日後將依上開緩刑
    負擔履行，亦難認受刑人有履行緩刑負擔之誠意，倘未撤銷
    緩刑宣告，實難維持原判決緩刑條件之公信力，並達成促使
    受刑人自新、適度填補因其犯罪所生損害及保障告訴人利益
    等目的，是受刑人漠視此一緩刑所定負擔之效力，有故意不
    履行、無正當事由拒絕履行等情，堪認其違反情節重大，原
    宣告之緩刑難收其預期效果，而有執行刑罰之必要。從而，
    本院認本件聲請人聲請撤銷受刑人前揭緩刑之宣告，核與刑
    法第75條之1第1項第4款規定相符，自應依法撤銷受刑人緩
    刑之宣告。　　
四、依刑事訴訟法第476條，刑法第75條之1第1項第4款，裁定如
    主文。
中　　華　　民　　國　　111 　年　　3 　　月　　4 　　日
                  刑事第四庭  法  官  孫  于  淦
以上正本證明與原本無異。
如不服本裁定，應於送達後5日內，向本院提出抗告狀。
                              書記官  林  佩  儒
中　　華　　民　　國　　111 　年　　3 　　月　　4 　　日